【裁判字號】    97,交聲,27
【裁判日期】    970220
【裁判案由】    聲明異議
【裁判全文】
臺灣屏東地方法院交通事件裁定          97年度交聲字第27號
原處分機關  交通部公路總局高雄區監理所屏東監理站
異  議  人
即受處分人  甲○○
上列異議人因違反道路交通管理處罰條例案件，對於交通部公路
總局高雄區監理所屏東監理站96年12月27日所為之處分（原處分
：屏監違字第裁82-TA0000000號），聲明異議，本院裁定如下：
    主  文
異議駁回。
    理  由
一、異議意旨略以：異議人即受處分人甲○○所駕駛之車牌號碼
    7888- JL號自小客車之車牌並非其故意損毀，其亦不知情，
    是原處分機關以其違反道路交通管理處罰條例第13條第1 款
    規定裁處罰鍰新台幣（下同）3,000 元，顯有不當，爰依法
    聲明異議等語。
二、按「汽車行駛有左列情形之一者，處汽車所有人新臺幣（下
    同）2,400元以上4,800元以下罰鍰，並責令申請換領牌照或
    改正：一、損毀或變造汽車牌照、塗抹污損牌照，或以安裝
    其他器具之方式，使不能辨認其牌號者」、「汽車號牌不得
    變造損毀、塗抹或粘貼其他材料、加裝邊框或霓虹燈、裝置
    旋轉架、顛倒懸掛或以安裝其他器具之方式使不能辨認其牌
    號，並不得以他物遮蔽，如有污穢，致不能辨認其牌號時，
    應洗刷清楚。」，道路交通管理處罰條例第13條第1 款、道
    路交通安全規則第11條第2 項分別定有明文。
三、經查：依前述道路交通管理處罰條例第13條第1 款之規定，
    只需汽車行駛時有塗抹污損牌照致不能辨認其牌號之情形，
    即符合該條款之構成要件，得依該條款處罰汽車所有人；又
    按汽車於行駛中，其牌照係辨識車籍之最重要依據，因此所
    謂致使不能辨認其牌號者，應係以是否使其車牌於行駛中不
    能辨認者為判斷標準。查異議人於96年9 月1 日清晨6 時許
    ，駕駛其所有之上開車號7888-JL 號自小客車行經台9 線
    336.2 公里美濃入口南下車道時，超速行駛，經測速照相儀
    器拍照採證，上開自小客車後方車牌之數字部分第2 、3 碼
    之「88」二字確已完全遭塗抹污損，而無法辨識該車牌號乙
    情，有採證相片1 張附卷可證（見本院卷第21頁），而異議
    人亦不否認客觀上其上開自小客車車牌有此一塗抹污損情形
    （僅辯稱非其故意塗抹污損，且其並不知情），有聲明異議
    狀在卷可憑（見本院卷第5 頁），被告所有之前開自小客車
    車牌確有前述塗抹污損情形乙節，確堪認定；又舉發本案之
    員警係依照上開採證相片所顯示之車輛廠牌、車型、顏色、
    車身樣式等特徵，經反覆比對，方查知係異議人之上開自小
    客車乙節，亦有台東縣警察局函文及所附車籍資料查詢單、
    BENZ牌（C32 AMG 型）車輛網路查詢照片1 份在卷可按（見
    本院卷第20至23頁），益見上開自小客車之牌號，在車輛行
    駛中，確已無法辨認甚明。依此，異議人上開自小客車之車
    牌既有塗抹污損致無法辨識牌號之情形，則無論此違規情形
    係由何人所造成，原處分機關依前開條文規定對於該自小客
    車之所有人即異議人為裁罰，確屬於法有據，是異議人所辯
    前開違規情形其並不知情或並非其所為等節，尚無解於其應
    負之責任，附此敘明。
四、綜上所述，原處分機關依道路交通管理處罰條例第13條第1
    款、違反道路交通管理事件統一裁罰基準及處理細則暨違反
    道路交通管理事件統一裁罰基準表之規定，就前述違規行為
    ，裁處異議人罰鍰3,000 元（關於異議人超速駕駛部分，異
    議人並未提出異議，且已繳納罰鍰），核無違誤。本件異議
    為無理由，應予駁回。
據上論斷，應依道路交通案件處理辦法第19條，裁定如主文。
中    華    民    國    97    年    2     月    20    日
                  交通法庭    法  官  陳秀慧
以上正本證明與原本無異。
如不服本裁定應於裁定送達後五日內向本院提出抗告書狀敘述抗
告之理由抗告於臺灣高等法院高雄分院。
中    華    民    國    97    年    2     月    20    日
                              書記官  溫訓暖


司法院資訊處製作；財團法人民間司法改革基金會備份。
